ACORDAO-COMPLETO-2368731

ACÓRDÃO DE RELAÇÃO

ACÓRDÃO DE RELAÇÃO 8269/2019 ATA 29/2019 - PRIMEIRA CÂMARA

Acórdão 8269/2019-TCU-Primeira Câmara
Os Ministros do Tribunal de Contas da União ACORDAM, por unanimidade, com fundamento no art. 71, inciso III, da Constituição Federal/1988, c/c os arts. 1º, inciso V, e 39, inciso I, da Lei 8.443/1992, c/c os arts. 1º, inciso VIII, 17, inciso II, 143, inciso II, 259, inciso I, e 260, § 5º, do Regimento Interno do TCU, em considerar prejudicado, por perda de objeto, o exame de mérito dos atos de admissão dos interessados a seguir relacionados, de acordo com os pareceres emitidos nos autos.
1. Processo TC-Processo 011.149/2019-1 (ATOS DE ADMISSÃO) 
	1.1. Interessados: Paula Scamparini Ferreira (XXX.180.778-XX) ; Paulo Cesar Henrique da Silva (XXX.667.027-XX) ; Paulo Fernando Oliveira dos Santos (XXX.105.157-XX) ; Paulo Henrique de Matos (XXX.075.066-XX) ; Pedro Ivo Camacho Alves Salvador (XXX.063.217-XX) ; Pedro Luiz da Silva do Rego Lima (XXX.167.277-XX) ; Pedro Marcelo Rocha Gomes (XXX.191.651-XX) ; Pedro Pimenta de Mello Spineti (XXX.294.407-XX) ; Pedro Victor Guimaraes (XXX.340.797-XX) ; Pedro Zohrer Rodrigues da Costa (XXX.969.027-XX) ; Priscilla Marques Hasman Bueno (XXX.799.017-XX) ; Priscilla Marquezine Gomes (XXX.400.157-XX) ; Rafael Chaves Santos (XXX.500.077-XX) ; Rafael Estrela Canto (XXX.086.012-XX) ; Rafael Lage Tavares (XXX.199.557-XX) ; Rafael Miron da Silva Oliveira (XXX.516.237-XX) ; Rafael da Costa Goncalves de Almeida (XXX.662.767-XX) ; Rafaella Martins Ribeiro (XXX.542.927-XX) ; Raffaele de Giorgi (XXX.584.281-XX) ; Raiana Almeida Cassiano (XXX.005.787-XX) .
	1.2. Entidade: Universidade Federal do Rio de Janeiro.
	1.3. Relator: Ministro Vital do Rêgo.
	1.4. Representante do Ministério Público: Procurador Rodrigo Medeiros de Lima.
	1.5. Unidade Técnica: Secretaria de Fiscalização de Pessoal (Sefip) .
	1.6. Representação legal: não há.
	1.7. Determinações/Recomendações/Orientações: não há.

Primeira Câmara

Universidade Federal do Rio de Janeiro.

Paula Scamparini Ferreira (XXX.180.778-XX); Paulo Cesar Henrique da Silva (XXX.667.027-XX); Paulo Fernando Oliveira dos Santos (XXX.105.157-XX); Paulo Henrique de Matos (XXX.075.066-XX); Pedro Ivo Camacho Alves Salvador (XXX.063.217-XX); Pedro Luiz da Silva do Rego Lima (XXX.167.277-XX); Pedro Marcelo Rocha Gomes (XXX.191.651-XX); Pedro Pimenta de Mello Spineti (XXX.294.407-XX); Pedro Victor Guimaraes (XXX.340.797-XX); Pedro Zohrer Rodrigues da Costa (XXX.969.027-XX); Priscilla Marques Hasman Bueno (XXX.799.017-XX); Priscilla Marquezine Gomes (XXX.400.157-XX); Rafael Chaves Santos (XXX.500.077-XX); Rafael Estrela Canto (XXX.086.012-XX); Rafael Lage Tavares (XXX.199.557-XX); Rafael Miron da Silva Oliveira (XXX.516.237-XX); Rafael da Costa Goncalves de Almeida (XXX.662.767-XX); Rafaella Martins Ribeiro (XXX.542.927-XX); Raffaele de Giorgi (XXX.584.281-XX); Raiana Almeida Cassiano (XXX.005.787-XX).

VITAL DO RÊGO

não há.

Procurador Rodrigo Medeiros de Lima.

ATOS DE ADMISSÃO (ADS)

Secretaria de Fiscalização de Pessoal (Sefip).